ACORDAO-COMPLETO-2550424

ACÓRDÃO DE RELAÇÃO

ACÓRDÃO DE RELAÇÃO 5410/2022 ATA 31/2022 - PRIMEIRA CÂMARA

Acórdão 5410/2022-TCU-Primeira Câmara
VISTOS e relacionados estes autos de tomada de contas especial, instaurada pela Superintendência do Desenvolvimento do Centro-Oeste - Sudeco em decorrência da inexecução parcial das obras objeto do Convênio 702.526/2008-MI, celebrado em 31/12/2008 com o Município de Itapaci/GO, para a pavimentação asfáltica com drenagem superficial em vias públicas daquela localidade.
	Considerando que o valor do dano, atualizado monetariamente, é inferior ao limite fixado pelo Tribunal (R$ 100.000,00) para o encaminhamento de tomada de contas especial;
	considerando que, como ressalvado pelo MP/TCU, a transferência de verbas da conta específica para outra, do município, desacompanhada da efetiva comprovação do destino final dos recursos em prol do interesse público, não é razão suficiente para se atribuir responsabilidade solidária à entidade municipal;
	considerando que não houve a citação dos envolvidos;
	considerando, por fim, o parecer da SecexTCE, com a correção indicada pelo Ministério Público junto ao TCU - MP/TCU, em relação às responsabilidades dos envolvidos;
ACORDAM os Ministros do Tribunal de Contas da União, reunidos em sessão da 1ª Câmara, com fundamento no art. 93 da Lei 8.443/1992 c/c o art. 213 do Regimento Interno/TCU, bem como nos termos dos arts. 6º, inciso I; 15 e 19 da Instrução Normativa-TCU 71/2012, em:
a) autorizar o arquivamento, desde logo, por economia processual, deste processo, sem julgamento do mérito e sem cancelamento da dívida abaixo indicada:
	Débito de Francisco Olizete Agra (CPF: XXX.153.311-XX) 
	Data da ocorrência
	Valor histórico (R$) 

	22/1/2015
	50.143,02

	Débito de Walgney Gonzaga de Castro (CPF: XXX.176.881-XX) 
	Data da ocorrência
	Valor histórico (R$) 

	12/5/2016
	14.130,78

	b) determinar à Sudeco a inclusão dos responsáveis acima indicados nos devidos cadastros de devedores e sistemas de informação contábeis;
	c) enviar cópia desta decisão, acompanhada dos pareceres lançados nos autos, à Sudeco  e aos responsáveis.
1. Processo TC-Processo 037.242/2019-9 (TOMADA DE CONTAS ESPECIAL) 
	1.1. Responsáveis: Francisco Olizete Agra (CPF XXX.153.311-XX) e Walgney Gonzaga de Castro (CPF XXX.176.881-XX) , ex-prefeitos de Itapaci/GO.
	1.2. Unidade: Superintendência do Desenvolvimento do Centro-Oeste - Sudeco.
	1.3. Relator: Ministro Jorge Oliveira.
	1.4. Representante do Ministério Público: Procurador Júlio Marcelo de Oliveira.
	1.5. Unidade Técnica: Secretaria de Controle Externo de Tomada de Contas Especial (SecexTCE) .
	1.6. Representação legal: não há.
	1.7. Determinações/Recomendações/Orientações: não há.

Primeira Câmara

Francisco Olizete Agra (CPF XXX.153.311-XX) e Walgney Gonzaga de Castro (CPF XXX.176.881-XX), ex-prefeitos de Itapaci/GO.

JORGE OLIVEIRA

não há.

Procurador Júlio Marcelo de Oliveira.

TOMADA DE CONTAS ESPECIAL (TCE)

Secretaria de Controle Externo de Tomada de Contas Especial (SecexTCE).